【裁判字號】    98,訴,394
【裁判日期】    990105
【裁判案由】    妨害性自主罪
【裁判全文】
臺灣高雄地方法院刑事判決               98年度訴字第394號
公  訴  人  臺灣高雄地方法院檢察署檢察官
被      告  辛○○
選任辯護人  楊水柱律師
上列被告因妨害性自主罪案件，經檢察官提起公訴（97年度偵續
字第158 號），本院判決如下：
    主  文
辛○○無罪。
    理  由
一、公訴意旨略以：被告辛○○與0000甲0000 （民國91年11月生
    ，真實姓名、年籍資料詳代號姓名對照表，下稱甲女）之外
    公0000甲0000B（下稱B 男，真實姓名、年籍資料均詳對照表
    ）前曾為址設高雄縣鳥松鄉○○路2 號之○○○○○大飯店
    （下稱○○飯店）同事。民國96年2 月23日18時許，B 男偕
    同未滿14歲之甲女與辛○○一同參加於○○飯店內舉辦退休
    同事聚餐，席間辛○○因見甲女年幼可欺，於同日18時至20
    時40分間某時許，明知甲女係未滿14歲之女子，性自主能力
    及判斷能力均尚未成熟，竟基於猥褻之犯意，利用離席與甲
    女玩捉迷藏遊戲之機會，將甲女帶至○○飯店大門右側陰暗
    處（距大門約20公尺處），掀起甲女裙子，撫摸甲女陰部得
    逞，嗣甲女返家後，甲女母親0000甲0000A （下稱A 女，真
    實姓名、年籍資料均詳對照表）發現甲女走路姿勢有異，經
    追問後，甲女始告知前情。因認被告涉犯刑法第227 條第2
    項之對於未滿14歲之女子為猥褻行為罪嫌。
二、證據能力部分：
  (一)甲女96年2 月24日、96年3 月11日之警詢筆錄記載有錯誤、
    疏漏之情（A5卷第6 至7 頁、第8 至10頁），經本院分別於
    98年2 月6 日、98年6 月8 日當庭播放該2 日之警詢錄音帶
    、警詢錄影光碟勘驗其內容，有勘驗筆錄2 份在卷可憑（A2
    卷第56至59頁，A1卷第19至56頁），其中98年2 月6 日勘驗
    時所播放之警詢錄音帶未全程錄音，且內容較不清楚，是本
    院認甲女96年2 月24日、96年3 月11日警詢中之陳述內容應
    以本院98年6 月8 日勘驗筆錄之內容（A1卷第19至56頁）為
    據，合先敘明。且按被告以外之人於檢察事務官、司法警察
    官或司法警察調查中所為之陳述，基於實體發現真實之訴訟
    目的，依第159 條之2 規定，如與審判中之陳述不符時，經
    比較結果，其先前之陳述，相對「具有較可信之特別情況」
    ，且為證明犯罪事實存否所「必要」者，亦例外地賦與證據
    能力。是所謂「具有較可信之特別狀況」，係指陳述是否出
    於供述者之真意、有無違法取供情事之信用性而言，故應就
    調查筆錄製作之原因、過程及其功能等加以觀察其信用性，
    據以判斷該傳聞證據是否有特別可信之情況而例外具有證據
    能力，並非對其陳述內容之證明力如何加以論斷。經查：證
    人甲女年紀幼小，於本院審理時對本件案發過程多已不復記
    憶（A1卷第72至83頁），本院審酌甲女於警詢時之陳述距事
    發時間較相近，記憶較為清晰，又該警詢筆錄內容所呈顯之
    表達亦屬明晰，復因當時甲女係在A 女、社工陪同下製作警
    詢筆錄，尚未面對被告之質疑，心理壓力較小，應認具有較
    可信之特別情況，且為證明犯罪事實存否所必要，依上揭規
    定，認其於警詢中之證言具有證據能力。
  (二)次按被告以外之人於偵查中向檢察官所為之陳述，除顯有不
    可信之情況者外，得為證據。刑事訴訟法第159 條之1 第2
    項定有明文。又除法律另有規定者外，不問何人，於他人之
    案件，有為證人之義務，而證人除未滿16歲或因精神障礙，
    不解具結意義及效果者外，應命具結；證人或鑑定人依法應
    具結而未具結者，其證言或鑑定意見，不得作為證據，刑事
    訴訟法第176 條之1 、第186 條第1 項、第158 條之3 分別
    定有明文。本件A 女於偵查中向檢察官所為之陳述，核屬居
    於證人之地位而陳述其親身經歷之事實，其無前述依法不得
    令具結之情事，然未見結文在卷，難認已踐行合法具結之程
    序，應無證據能力。另證人甲女因未滿16歲，依同法第186
    條第1 項第1 款無庸具結，且實務運作時，檢察官偵查中向
    被告以外之人所取得之陳述，原則上均能遵守法律規定，不
    致違法取供，其可信度極高，職是，被告對甲女於偵查中之
    證述並未釋明「顯有不可信之情況」之理由，應認其有證據
    能力。
  (三)又按現行刑事訴訟法關於「鑑定」之規定，除選任自然人充
    當鑑定人外，另設有囑託機關鑑定制度。而依同法第198 條
    、第208 條之規定，由法院、審判長、受命法官或檢察官視
    具體個案之需要而選任、囑託鑑定人或鑑定機關、團體，並
    依第206 條之規定，提出言詞或書面報告者，即符合同法第
    159 條第1 項所定得作為證據之「法律有規定」之情形。卷
    附財團法人長庚紀念醫院高雄分院（下稱長庚醫院）96年11
    月13日出具之甲女精神鑑定報告書係經檢察官囑託鑑定，揆
    諸前揭說明，應有證據能力。
  (四)本判決所引用之其餘證據資料（詳後引證據），其中傳聞證
    據部分，縱無刑事訴訟法第159 條之1 至第159 條之4 或其
    他規定之傳聞證據例外情形，亦因被告、辯護人、檢察官或
    同意可作為證據使用（A1卷第194 頁、A2卷第16頁），或未
    聲明異議，依刑事訴訟法第159 條之5 第1 項、第2 項之規
    定，本院審酌該證據作成並無違法或不當之情況，認為適當
    作為證據，應得為證據。至本判決未引用之證據，既未經援
    引為認定犯罪事實有無之基礎，爰不逐一論述該等證據之證
    據能力，附此敘明。
三、按犯罪事實應依證據認定之，無證據不得認定犯罪事實；又
    不能證明被告犯罪者，應諭知無罪之判決，刑事訴訟法第
    154 條第2 項、第301 條第1 項分別定有明文。又刑事訴訟
    法上所謂認定犯罪事實之證據，係指足以認定被告確有犯罪
    行為之積極證據而言，該項證據自須適合於被告犯罪事實之
    認定，始得採為斷罪資料。如未能發現相當證據，或證據不
    足以證明，自不能以推測或擬制之方法，以為裁判之基礎。
    又刑事訴訟上證明之資料，無論其為直接或間接證據，均須
    達於通常一般之人均不致有所懷疑，而得確信其為真實之程
    度，始得據為有罪之認定，若其關於被告是否犯罪之證明未
    能達此程度，而有合理性懷疑之存在，致使無從形成有罪之
    確信，根據「罪證有疑，利於被告」之證據法則，即不得遽
    為不利被告之認定（最高法院29年度上字第3105號、40年臺
    上字第86號、76年臺上字第4986號判例參照）。
四、本件公訴人認被告辛○○涉犯刑法第227 條第2 項對於未滿
    14歲之女子為猥褻行為罪嫌，係以被告於警詢及偵訊中之陳
    述、甲女於警詢及偵訊中之證述、A 女偵查中證述（依法無
    證據能力，業如上述(二)）、長庚醫院受理疑似性侵害事件驗
    傷診斷書、長庚醫院心理衡鑑精神鑑定報告、被害人姓名及
    代號對照表、檢察官97年5 月15日及97年6 月10日現場勘驗
    筆錄、監視器翻拍照片、監視器擷取分段錄影畫面等為其論
    罪依據。訊據被告堅詞否認有何對於未滿14歲之女子為猥褻
    行為犯行，辯稱：96年2 月23日晚間，伊、甲女及B 男在圓
    山飯店內參加退休同事庚○○經理的聚餐，因為伊習慣吃七
    分飽時，到外面抽菸，所以伊有離席，離席期間，伊在大廳
    上碰到甲女，但沒有與甲女玩捉迷藏，也沒有把甲女帶離圓
    山飯店大廳以外的地方等語。
五、經查：
  (一)被告與甲女外公B 男均曾在設於高雄縣鳥松鄉○○路2 號之
    ○○大飯店任職，而為同事關係。96年2 月23日因○○飯店
    已離職之前經理庚○○，偕同家人至高雄遊玩，B 男則於當
    日下午3 時許，先帶同當時未滿14歲之甲女、被告、庚○○
    、庚○○之妻、女及戊○○，先至屏東山地門遊玩；當日下
    午6 時許，上開一行人及其他○○飯店同事並一起在○○飯
    店中餐廳之包廂內用餐；當日晚間9 時許，被告曾自中餐廳
    之包廂內走出至大廳酒吧等情，業據證人B 男於警詢、偵訊
    、本院審理（A5卷第11至12頁，A4卷第18至21頁，A1卷第16
    5 至174 頁）；戊○○於本院審理（A1卷第174 至177 頁）
    ；庚○○於本院審理時（A1卷第178 至182 頁）證述在卷，
    並有被害人姓名及代號對照表、○○飯店96年2 月23日監視
    器擷取分段錄影畫面（A4卷第5 至6 頁）、本院勘驗○○飯
    店監視器筆錄（A1卷第57至58頁）在卷可稽，復為被告所不
    否認，此部分之事實自堪認定。
  (二)甲女於警詢、偵訊及本院審理時證稱：96年2 月23日阿公帶
    我去○○飯店，我吃飽飯後跟姊姊（指B 男同事○○○之女
    兒丙○○）玩，然後我追不到她們就跌倒。有一個壞叔叔牽
    著我的手，帶我去飯店門口外面欄杆那邊，欄杆旁邊都沒有
    人，暗暗的，叔叔站著，我也站著，我跑走，他就抓住我的
    手，讓我沒辦法逃走。叔叔蹲下來，我站著，叔叔的褲子已
    經脫掉，內褲脫到腳那裡，是他自己脫的，我有看到他的小
    雞雞，我穿裙子，他掀開我的裙子，然後從旁邊拉開我的小
    內褲，沒有脫掉我的小內褲，他就用手摸我前面這邊（指模
    擬玩偶下體），手沒有伸進去，就這樣摸（用手一直用力、
    快速撫摸擬玩偶下體），我會痛，沒有哭，沒有尖叫。他蹲
    著在那邊尿尿，褲子沒有濕掉，噴到我的臉，我就把它擦掉
    ，他也噴到他自己肚子、嘴巴，他尿不出來，因為他尿一滴
    滴而已。我有摸他的小鳥（用手摳模擬人偶的下體及肚子）
    ，是他叫我摸，他摸我，我也要摸他，我摸他一下，他摸我
    好久。然後我就捏他，我趁他沒有看我，我就跑掉等語明確
    （A1卷第20至37頁，A3卷第8 至9 頁，A1卷第72至82頁），
    考諸甲女於案發時未滿5 歲，對客觀事實發生之經過或許無
    法詳細陳述，但在借助輔助娃娃之情形下，對於受侵害片段
    之事實陳述，應在陳述能力範圍內；又A 女於警詢及本院審
    理時證稱：96年2 月23日晚上10點半左右，甲女爸爸去○○
    飯店接甲女回來，甲女說屁股很痛，我看甲女走路是大字型
    ，走路腳開開的，比兩個肩膀還寬，一開始我只是以為她在
    玩，我帶甲女到廁所檢查，發現她的陰部紅腫，我問她怎麼
    了，她說有人摸她的屁股，我問她是何人，她說是跟阿公一
    起吃飯的叔叔，我就帶她去長庚醫院等語明確（A5卷第9至
    10頁，A1卷第83至85頁）；甲女之陰部於96年2 月23日晚間
    11時50分許經長庚醫院診斷：陰部紅腫，無出血點，該陰部
    之紅腫為剛發生，似為摩擦造成，依病患主訴，病患內褲未
    遭脫去，若持續摩擦有可能造成如此紅腫，若只短暫碰觸，
    恐不致於紅腫乙情，有長庚醫院96年2 月23日受理疑似性侵
    害事件驗傷診斷書（A4卷證物袋）、長庚醫院97年1 月24
    日97長庚院高字第710249號函（A4卷第72頁）附卷可憑；甲
    女嗣後出現明顯急性壓力反應，即使經過心理諮商輔導，目
    前仍有創傷性情緒反應，可達創傷後壓力疾患之診斷乙情，
    亦有長庚醫院96年11月13日96長庚院高字第683070號函檢附
    之甲女精神鑑定報告書在卷可佐（A4卷第26至33頁），是甲
    女於96年2 月23日晚間某時，遭人以手撫摸陰部得逞乙節，
    堪予認定。
  (三)甲女之證述，難為被告猥褻甲女之不利認定：
  1.甲女於甫案發後翌日之96年2 月24日於警詢時係證稱：【（
    昨天去玩）有幾台車？】兩台。【你跟誰坐？】我跟阿公。
    【車上有阿公，還有你還有誰？】姊姊還有…。【有幾個姊
    姊？】1 個。【去三地門？】對。【另外一台車呢？】計程
    車。【姊姊的爸爸（指庚○○經理）有沒有在（計程車）裡
    面？】有。【摸你的叔叔有沒有在裡面？】沒有。【剛剛那
    個壞叔叔，你說摸你那個，摸你這個地方的叔叔有沒有？】
    （搖頭）。【沒有在車車裡面喔？】他在另外一台車。【叫
    什麼車？】不知道ㄋㄟ，他沒有。【他沒有坐在你們車車裡
    面，還是沒有坐在計程車？】沒有坐在我們兩台車裡面。【
    你們幾台車去玩？】兩台。【阿那個叔叔有沒有跟你們一起
    去山地門？】那一個。【一直摸你那個壞叔叔阿，有沒有去
    ？】沒有。【你那一天不是這樣跟我們說的阿，你這樣講不
    一樣的要扣分喔。你再想清楚你再想清楚。阿那個叔叔有沒
    有沒有阿公在一起，那個壞叔叔有沒有跟阿公在一起？】一
    個（聽不清楚）。【剛才去飯店看到戴眼鏡的那個有沒有在
    裡面，有沒有在計程車裡面？戴眼鏡的那一個有沒有在裡面
    ，白頭髮戴眼鏡那個有沒有在計程車裡面？】（搖頭）【有
    沒有跟阿公在一起，摸你那個叔叔？】我沒有看到他。【昨
    天有幾台車？】2 台。【一台車是阿公開的，有誰？】4 個
    人。【阿公那台車有誰？】誰誰誰誰誰。【5 個人喔？】【
    叔叔坐哪裡，計程車裡面有沒有壞叔叔？】……（聽不清楚
    ）【你說有還是沒有就好了，有還是沒有，計程車裡面有沒
    有壞叔叔，有沒有？】我忘記了，阿有啦。【我有聽到了，
    你剛才說什麼？計程車裡面有沒有壞叔叔？】有壞叔叔。【
    有喔，計程車裡有壞叔叔喔，摸你那個壞叔叔嗎？摸你的壞
    叔叔嗎，還是偷oo的壞叔叔？你剛才講的很棒ㄋㄟ。是愛摸
    人家屁股的壞叔叔，愛偷oo的壞叔叔？】恩～我跟你講就好
    。【你跟他講（把錄音機拿近）】（靠在母親耳朵旁）【壞
    叔叔有沒有坐在計程車裡面？頭髮有沒有捲捲的？頭髮直直
    的，長的還是短的？】直直的。【長的還是短的？黑的還是
    白的？】黑的。【有沒有戴眼鏡，跟叔叔一樣有沒有戴眼鏡
    ，有沒有？】他沒有等語（A1卷第38至51頁），細繹甲女警
    詢之證述，其對96年2 月23日下午3 時許，與B 男、被告、
    庚○○家人、戊○○，至屏東山地門遊玩乘車過程之描述甚
    為清楚，佐以甲女依照魏氏智力程度分類，智力中上，語文
    能力顯著優於非語文能力表現，且達臨床上1.5 顯著水準差
    異，依其語言能力表現分析發現，甲女對於日期認知已經發
    展完成，生活經驗的理解佳，語彙理解及表達準確度皆達其
    年齡當量能力乙節，有長庚醫院96年11月13日96長庚院高字
    第683070號函檢附之甲女精神鑑定報告書在卷可佐（A4卷第
    30頁），是甲女於警詢之初，即數度一再陳稱，撫摸其下體
    之壞叔叔，並未與其等一起前往山地門遊玩，嗣遭一再追問
    ，才答稱：「我忘記了，阿有啦」，而甲女答稱「有」之後
    ，又答稱：該人未戴眼鏡，顯與戴眼鏡之被告特徵不符。
  2.另甲女於96年3 月11日警詢時，雖依照片指認被告為對其猥
    褻之人，嗣97年5 月15日於偵查中，指認被告為對其猥褻之
    人（A3卷第8 至9 頁），惟甲女於96年2 月24日第1 次警詢
    時之陳述距事發時間較相近，記憶較為清晰，又甲女該次警
    詢筆錄內容所呈顯之表達甚為明晰，復因當時甲女尚未面對
    被告、A 女、B 男等所有人之質疑或引導，96年2 月24日第
    1 次警詢筆錄應較為可採。
  3.甲女於本院審理時雖指稱被告即對其猥褻之人，並證稱：有
    去過○○飯店吃飯，有一個壞叔叔，我在○○飯店看到他，
    壞叔叔摸我的屁股，壞叔叔有去山地門，他開計程車，他的
    頭髮有點白白的，壞叔叔當時沒有戴眼鏡，「聳聳的」，「
    聳聳的」不是指他的頭髮鬆鬆的，是說他去鄉下的時候，他
    是穿一個短袖跟短褲，壞叔叔當時沒有穿鞋子也沒有穿襪子
    ，我在山地門看到他時，他有戴眼鏡，壞叔叔開車時與去我
    阿公家穿的衣服都一樣等語（A1卷第72至83頁），惟甲女對
    96年2 月23日是否有與其他小女孩一起玩捉迷藏、對誰去山
    地門、對壞叔叔是開計程車去山地門或只是坐在計程車上等
    ，都已經不復記憶（A1卷第77至79頁），對被告當日穿著之
    指稱亦與被告不符（見A4卷第5 頁被告當日照片），則甲女
    於本院審理時對被告之指認，已有疑義；又A 女於本院審理
    時證稱：96年2 月23日我在醫院時問甲女，她說那個人開計
    程車，當天陸續她說前面頭髮有白白的，當時我們想不起來
    那人是何人，她說有戴眼鏡，她說那個人的老婆晚上有去，
    當天穿著豹紋衣服，馬靴。甲女跟我說摸她的人去山地門時
    是開計程車，我問她，是開車的人或是坐在計程車上面的人
    ，她說坐前座，在我問過甲女之後，我們最先懷疑的人是戊○○等語（A1卷第83頁反面至84頁反面），顯見甲女於甫案
    發後對A 女所描述之犯罪行為人應與被告有間，才致A 女懷
    疑犯罪行為人係戊○○；另B 男於警詢、偵訊及本院審理時
    證稱：96年2 月23日我們從○○飯店出發到賽嘉，我開車載
    甲女、庚○○經理的太太、女兒，被告自己另外開1 部黃色
    計程車，車上載戊○○、庚○○經理。我與被告同事約20年
    ，是很好的朋友，我的兒女都叫他瓜子叔叔，甲女也知道她
    母親都叫被告瓜子叔叔，甲女在案發前經常見到被告，被告
    都叫甲女pony，我兒女也都認識戊○○，他們都叫他大膽叔
    叔，甲女也認識戊○○，也知道她母親叫戊○○大膽叔叔等
    語（A5卷第11至12頁，A4卷第18頁至21頁，A1卷第166 至16
    7 頁、第172 頁反面），佐以甲女96年2 月23日於○○飯店
    大廳遊戲時，主動停駐於被告身旁，並與被告有牽手等情（
    詳下(五)所述）觀之，甲女與被告應非素不相識，B 男所證述
    甲女與被告熟捻乙節應堪採信，則被告若確係猥褻甲女之人
    ，甲女應可陳述被告之外號，然對照甲女第1 次警詢筆錄（
    詳上1.所述），甲女於警詢並未直接指訴被告之外號，且以
    其他不完全符合被告之特徵指訴對其猥褻之行為人，是甲女
    於本院審理時所證，顯然因時間已久，而不如第1 次警詢時
    之記憶清晰。
  4.依上，甲女之證述，難為被告猥褻甲女之不利認定。
  (四)A 女96年2 月24日於警詢時證稱：96年2 月23日晚上10點半
    左右，甲女被爸爸從○○飯店帶回家，甲女跟爸爸說屁股（
    陰部）會痛，我帶甲女到廁所檢查，發現甲女陰部紅腫，我
    問甲女是不是有人摸你的屁股，甲女說有，我問甲女是叔叔
    嗎，甲女回答對，我問她是認識的叔叔嗎，甲女說不認識，
    我就騎車到○○飯店找B 男，我發現戊○○很可疑，因為甲
    女告訴我，那叔叔很高，有跟阿公一起去玩，坐在計程車駕
    駛旁邊的位置，不是姊姊的爸爸（指庚○○），頭髮黑黑的
    ，因為當天開計程車的是被告，所以我認為是戊○○等語（
    A5卷第9 至10頁），則甲女於案發之初向母親A 女所為之陳
    述，亦與被告不符，是A 女於警詢時所證，難為被告猥褻甲
    女之不利認定。
  (五)證人丙○○於本院審理時證稱：96年2 月23日我有與媽媽、
    哥哥去○○飯店吃晚餐，被告有和我們一起用餐，甲女也有
    一起用餐，吃完飯後我、甲女，和○經理的女兒有一起在飯
    店的大廳還有飯店外面玩遊戲，到飯店外面是從大門口出去
    ，也有到飯店二樓樓梯間玩遊戲，玩遊戲過程中，被告沒有
    叫我跟○經理的女兒去2 樓，玩的時候有看到被告在大門口
    抽菸等語（A1卷第86至91頁）；證人乙○○於本院審理時證
    稱：96年2 月23日下午2 點半到晚上10點半，我在○○飯店
    門口擔任門口服務人員，被告用餐的時候有出來抽菸，被告
    在大門口抽煙時，那時候有很多小孩在玩等語（A1卷第92
    至94頁）；證人己○○於本院審理時證稱：96年2 月23日下
    午2 點半到晚上9 點左右。我在○○飯店大門口玄關負責行
    李接送，開車門，被告用餐的時間有好幾個同事到大門口抽
    菸等語（A1卷第94頁反面至96頁），佐以○○飯店錄影光碟
    中2 甲ch02@gate 甲out 資料夾下之02甲ch00甲000000 甲
    000000檔案顯示，畫面時間20時35分38秒時，被告在○○飯
    店門口與2 名男子說話；畫面時間20時37分58秒時，甲女與
    另1 名綁馬尾女生（即丙○○）邊玩捉迷藏邊進入監視器畫
    面，跑到被告處，甲女與被告牽手，該名綁馬尾女生（即丙○○）隨後跑開，離開監視器畫面，甲女則與被告一同在○○飯店門口之監視器畫面中；畫面時間20時40分16秒時，甲
    女隨被告走出畫面，96年度偵字第13433 號卷第5 頁上方之
    翻拍照片，確與上開監視器中所出現之畫面相同。又○○飯
    店錄影光碟中2 甲ch 03@gate資料夾下之02甲ch00甲000000
    甲000000檔案顯示，被告於畫面時間20時41分6 秒時，被告
    與甲女手牽手進入圓山飯店，隨後跑進上開勘驗畫面綁馬尾
    的女生（即丙○○）及另一名小女孩（即庚○○之女），96
    年度偵字第13433 號卷第5 頁下方之翻拍照片確與上開監視
    器中所出現之畫面相同。又○○飯店錄影光碟中1 甲1f 資
    料夾下之01甲1f甲000000甲000000檔案顯示，被告於畫面時
    間20時41分55秒時，與甲女手牽手往○○飯店內前進，隨後
    跟著綁馬尾的女生（即丙○○），及跑進另一個藍色上衣長
    髮的小女孩（即庚○○之女），96年度偵字第13433 號卷第
    6 頁上方之翻拍照片與上開監視器中所出現之畫面相同乙節
    ，有本院勘驗筆錄（A1卷第57至58頁）在卷可稽，依上開證
    人證詞及錄影光碟，甲女於在○○飯店大門口遊玩時，主動
    停於被告身側（A4卷第5 頁上方照片），被告嗣後與甲女手
    牽手一起走入○○飯店中餐廳（A4卷第5 頁方下方照片），
    然並未見被告與甲女曾一起走出大門之影像，而被告既在飯
    店大門口抽菸，再與甲女自飯店大門口走入飯店內部，尚未
    違反常情，是自不足以此為被告曾將甲女帶出飯店門口外面
    圓柱旁猥褻之不利認定。
六、末按，被告否認犯罪事實所持辯解縱使不能成立，除非有確
    實證據足以證明對於被告犯罪已無合理之懷疑外，不能遽為
    有罪之認定；刑事訴訟法規定被告有緘默權，被告基於不自
    證己罪原則，既無供述之義務，亦不負自證清白之責任，不
    能因被告未能提出證據資料證明其無罪，或對於被訴之犯罪
    事實不置可否，即認定其有罪（最高法院92年台上字第2570
    號判決參照）。故被告否認犯罪事實所持之辯解縱使不能成
    立，如無積極證據足以證明其犯罪行為，自不能以推測或擬
    制之方法以為裁判之基礎，此即為無罪推定原則之旨趣。本
    件被告於警詢、偵查中否認曾與甲女單獨一起，雖不實在，
    惟如無積極證據足以證明其犯罪行為，自不能以推測或擬制
    之方法以為被告有罪之裁判基礎。本件公訴人認被告涉犯刑
    法第227 條第2 項之對於未滿14歲之女子為猥褻行為罪嫌，
    所憑證據未達通常一般人均不致有所懷疑，而得以確信其為
    真實之程度，業如上述。此外，本件復查無其他積極證據足
    認被告有何公訴人所指之犯行，揆諸前揭法條及判例意旨，
    自不能證明被告犯罪，應為無罪之諭知，以昭審慎。
據上論斷，應依刑事訴訟法第301 條第1 項，判決如主文。
本案經檢察官丁○○到庭執行職務。
中    華    民    國    99    年    1    月     5    日
                  刑事第一庭    審判長法  官  蔡國卿
                                      法  官  張琬如
                                      法  官  王淑惠
以上正本證明與原本無異。
如不服本判決應於收受判決後10日內向本院提出上訴書狀，並應
敘述具體理由。其未敘述上訴理由者，應於上訴期間屆滿後20日
內向本院補提理由書(均須按他造當事人之人數附繕本)「切勿逕
送上級法院」。
中    華    民    國    99    年    1     月    5     日
                                      書記官  黃旭淑

司法院資訊處製作；財團法人民間司法改革基金會備份。
